臺灣高雄地方法院刑事裁定　　　　　　 110年度聲字第2243號
聲　請　人　臺灣高雄地方檢察署檢察官
受　刑　人　蔡軍輝


上列聲請人因受刑人數罪併罰有二裁判以上，聲請定其應執行之
刑（110 年度執聲字第1652號），本院裁定如下：
    主  文
蔡軍輝犯如附表所示之罪，所處各如附表所示之刑，應執行拘役
壹佰日，如易科罰金，以新臺幣壹仟元折算壹日。
    理  由
一、聲請意旨略以：受刑人蔡軍輝因犯罪先後經判決確定如附表
    ，應依刑法第50條第1 項、第53條及第51條第6 款，定其應
    執行刑，爰依刑事訴訟法第477 條第1 項聲請裁定等語。
二、按裁判確定前犯數罪者，併合處罰之，刑法第50條第1 項前
    段定有明文。另被告所犯數罪有二裁判以上時，其所犯各罪
    是否合於數罪併罰規定，應以各裁判中最初判決確定者為基
    準，凡在該裁判確定前所犯之各罪，均應依刑法第50條、第
    51條規定，定其應執行之刑。數罪併罰案件之實體裁判確定
    後，即生實質之確定力，除因增加經另案判決確定合於數罪
    併罰之其他犯罪，或原定應執行刑之數罪中有部分犯罪，因
    非常上訴、再審程序而經撤銷改判，或有赦免、減刑等情形
    ，致原裁判定刑之基礎已經變動，或其他客觀上有責罰顯不
    相當之特殊情形，為維護極重要之公共利益，而有另定應執
    行刑之必要者外，法院應受原確定裁定實質確定力之拘束（
    最高法院110 年度台抗大字第489 號裁定參照）。
三、次按二裁判以上所宣告之數罪，均在裁判確定前所犯者，應
    依刑法第51條之規定，定其應執行之刑；數罪併罰，宣告多
    數拘役者，比照刑法第51條第5 款，即於各刑中之最長期以
    上，各刑合併之刑期以下，定其刑期，但不得逾120 日，刑
    法第50條第1 項、第53條及第51條第6 款分別定有明文。另
    刑事訴訟法第370 條第2 項、第3 項，已針對第二審上訴案
    件之定應執行之刑，明定有不利益變更禁止原則之適用。而
    分屬不同案件之數罪併罰，倘一裁判宣告數罪之刑，曾經定
    其執行刑，再與其他裁判宣告之刑定其執行刑時，在法理上
    亦應同受此原則之拘束。亦即，上述另定之執行刑，其裁量
    所定之刑期，不得較重於前定之執行刑加計後裁判宣告之刑
    之總和（最高法院108 年度台非字第48號判決參照）。又法
    律上屬於自由裁量之事項，有其外部性界限及內部性界限，
    並非概無拘束。依據法律之具體規定，法院應在其範圍內選
    擇為適當之裁判者，為外部性界限；而法院為裁判時，應考
    量法律之目的及法律秩序之理念所在者，為內部性界限；法
    院為裁判時，二者均不得有所逾越（最高法院108 年台非字
    第155 號判決參照）。再按定應執行刑，不僅攸關國家刑罰
    權之行使，於受刑人之權益亦有重大影響，除顯無必要或有
    急迫情形外，法院於裁定前，允宜予受刑人以言詞、書面或
    其他適當方式陳述意見之機會，程序保障更加周全（最高法
    院110 年度台抗大字第489 號裁定參照）。
四、經查，受刑人因犯如附表各編號所示之罪，經法院判處各如
    附表各編號所示之刑，並於如附表各編號所示之日期確定在
    案，其中附表編號「2 、3 」等罪曾經有如附表所載合併定
    其應執行刑確定之情況等情，有各該確定裁判及受刑人臺灣
    高等法院被告前案紀錄表在卷可稽，惟檢察官既聲請就附表
    各罪定其應執行刑，審酌受刑人於附表編號「2 、3 」等罪
    判決確定後，有因增加經附表編號1 所示另案判決確定合於
    數罪併罰之其他犯罪，致原裁判定刑之基礎已經變動，而有
    另定應執行刑之必要，則之前各罪曾定應執行刑即當然失效
    ，符合最高法院110 年度台抗大字第489 號所謂「一事不再
    理原則」之例外情形，本院自可不受上開原確定裁判實質確
    定力之拘束，而就附表所示各罪更定其應執行刑。又依前開
    說明，本院定其應執行刑，不得逾越法律之外部界限，即不
    得重於拘役120 日（附表各罪宣告刑之總和），亦應受內部
    界限拘束，即不得重於附表編號「2 、3 」等罪曾定執行刑
    及附表編號1 之罪宣告刑之總和。茲檢察官聲請定其應執行
    之刑，經核符合規定，本院並依最高法院110 年度台抗大字
    第489 號裁定意旨，依卷內戶籍地址通知受刑人表示意見，
    然經郵務機關以「無此人」退回，有其個人基本資料查詢結
    果及送達證書可參，卷內亦無其他地址可通知受刑人，而有
    110 年度台抗大字第489 號裁定所稱顯無必要再命受刑人陳
    述意見之情況。爰依罪責相當及特別預防之刑罰目的，具體
    審酌整體犯罪過程之各罪關係（數罪間時間、空間、法益之
    異同性、所侵害法益之專屬性或同一性、數罪對法益侵害之
    加重效應等）及罪數所反應行為人人格及犯罪傾向等情狀綜
    合判斷，裁定如主文所示之應執行刑，並諭知如主文所示之
    易科罰金折算標準。
五、依刑事訴訟法第477 條第1 項，刑法第50條第1 項前段、第
    53條、第51條第6 款、第41條第1 項前段，裁定如主文。
中    華    民    國   110    年    10    月    29    日   
                  刑事第十三庭  法  官  洪毓良
以上正本證明與原本無異。
如不服本裁定，應於送達後5日內，向本院提出抗告狀。
因疫情而遲誤不變期間，得向法院聲請回復原狀。
中    華    民    國   110    年    10    月    29    日
                                書記官  尤怡文
【附表】
受刑人蔡軍輝定應執行刑案件一覽表。
┌────────┬──────────┬──────────┬──────────┐
│ 編          號 │         1          │         2          │         3          │
├────────┼──────────┼──────────┼──────────┤
│ 罪          名 │竊盜                │竊盜                │竊盜                │
├────────┼──────────┼──────────┼──────────┤
│                │拘役45日，如易科罰金│拘役55日，如易科罰金│拘役20日，如易科罰金│
│ 宣    告    刑 │，以新臺幣1000元折算│，以新臺幣1000元折算│，以新臺幣1000元折算│
│                │一日。              │一日。              │一日。              │
├────────┼──────────┼──────────┼──────────┤
│ 犯  罪  日  期 │107 年6 月4 日至5 日│110 年1 月6 日      │110 年1 月6 日      │
│                │間某時              │                    │                    │
├───┬────┼──────────┼──────────┼──────────┤
│      │法    院│高雄地院            │高雄地院            │高雄地院            │
│最  後├────┼──────────┼──────────┼──────────┤
│      │案    號│110 年度簡字第1088號│110 年度簡字第1430號│110 年度簡字第1430號│
│事實審├────┼──────────┼──────────┼──────────┤
│      │判決日期│110 年4 月15日      │110 年6 月8 日      │110 年6 月8 日      │
├───┼────┼──────────┼──────────┼──────────┤
│      │法    院│高雄地院            │高雄地院            │高雄地院            │
│確  定├────┼──────────┼──────────┼──────────┤
│      │案    號│110 年度簡字第1088號│110 年度簡字第1430號│110 年度簡字第1430號│
│判  決├────┼──────────┼──────────┼──────────┤
│      │確定日期│110 年7 月7 日      │110 年8 月25日      │110 年8 月25日      │
├───┴────┼──────────┼──────────┴──────────┤
│備            註│高雄地檢110 年度執字│高雄地檢110 年度執字第6447號（編號2 、3 曾│
│                │第5933號            │定應執行拘役70日）                        │
└────────┴──────────┴─────────────────────┘